【裁判字號】    98,審交易,359
【裁判日期】    981015
【裁判案由】    公共危險
【裁判全文】
臺灣高雄地方法院刑事判決           98年度審交易字第359號
公  訴  人  臺灣高雄地方法院檢察署檢察官
被      告  乙○○
上列被告因公共危險案件，經檢察官聲請簡易判決處刑（98年度
撤緩偵字第144 號），本院認不宜以簡易判決處刑，改依通常程
序判決如下：
    主  文
本件公訴不受理。
    理  由
一、本件聲請意旨：引用檢察官聲請簡易判決處刑書之記載(如附
    件)。
二、按檢察官就簡易判決處刑之聲請，與起訴有同一之效力，法
    院於審理後認應為不受理判決之諭知者，應適用通常程序審
    判之，刑事訴訟法第451 條第3 項、第451 條之1 第4 項但
    書第3 款、第452 條業已明揭其旨；又起訴之程序違背規定
    者，應諭知不受理之判決，並得不經言詞辯論為之，同法第
    303 條第1 款、第307 條亦有明文。次按，檢察官依刑事訴
    訟法第253 條之3 規定撤銷緩起訴，應製作處分書敘述其處
    分之理由，並應以正本送達於告訴人、告發人、被告及辯護
    人。被告接受撤銷緩起訴處分書後，得於7 日內以書狀敘述
    不服之理由，經原檢察官向直接上級法院檢察署檢察長或檢
    察總長聲請再議，刑事訴訟法第255 條第1 項前段、第2 項
    前段、第256 條之1 第1 項分別定有明文。基於上揭規定意
    旨，被告經檢察官為緩起訴處分確定者，於緩起訴期間內，
    檢察官固得依職權或依告訴人之聲請撤銷原處分，惟檢察官
    必須為緩起訴撤銷之處分，並將撤銷處分書送達被告，被告
    得對此撤銷處分聲請再議；檢察官尚不得於緩起訴期間內，
    在撤銷原緩起訴處分未確定前即對同一案件（指同一被告之
    事實上同一案件）再行起訴，而使撤銷緩起訴處分程序及被
    告得聲請再議之規定形同具文，是檢察官若對於業經為緩起
    訴處分確定之同一案件（指被告同一之事實上同一案件），
    於緩起訴期間內，未踐行上揭法定撤銷緩起訴處分程序而逕
    行起訴，其起訴程序自屬違背規定，法院應依刑事訴訟法第
    303 條第1 款規定諭知不受理之判決。末按送達於應受送達
    人之住居所、事務所或營業所行之，民事訴訟法第136 條、
    刑事訴訟法第62條定有明文。
三、經查：被告乙○○前因公共危險案件，經臺灣高雄地方法院
    檢察署檢察官於97年7 月24日以97年度偵字第18083 號為緩
    起訴處分，緩起訴期間自97年8 月14日起至98年8 月13日止
    。嗣被告於上開緩起訴期間內故意更犯有期徒刑以上之罪，
    而經該管檢察官於98年3 月17日以98年度撤緩字第111 號撤
    銷前開緩起訴之處分等情，有前揭緩起訴處分書、撤銷緩起
    訴處分書附卷可資佐證。惟上開撤銷緩起訴處分書僅送達至
    被告於高雄縣大寮鄉○○路42巷9 號1 樓之居所，並未送達
    被告之住所地高雄縣大寮鄉○○街121 號乙情，有臺灣高雄
    地方法院檢察署送達證書及戶籍資料查詢單各1 紙在卷可稽
    ，足認前開撤銷緩起訴處分書並未合法送達於被告，益見被
    告迄今尚未喪失刑事訴訟法第256 條之1 第1 項所規定得於
    接受撤銷緩起訴處分書後7 日內聲請再議之權利，因被告仍
    得對該撤銷原緩起訴處分之處分聲請再議，該撤銷緩起訴之
    處分自屬仍未確定。是檢察官撤銷原緩起訴處分之處分效力
    既仍未確定，其逕向本院聲請簡易判決處刑（與起訴有同一
    效力），已違背刑事訴訟法第253 條之3 第1 項第2 款以原
    緩起訴處分已經撤銷為前提之規定，應認其聲請簡易判決處
    刑之程序違背規定，爰依刑事訴訟法第303 條第1 款之規定
    ，不經言詞辯論，逕為不受理判決之諭知。
據上論斷，應依刑事訴訟法第452 條、第303 條第1 款、第307
條，判決如主文。
中    華    民    國    98    年    10    月    15    日
                    交通法庭    審判長法  官   黃宗揚
                                      法  官   饒志民
                                      法  官   陳俊宏
以上正本證明與原本無異。
如不服本判決應於收受送達後10日內向本院提出上訴書狀，並應
敘述具體理由；如未敘述上訴理由者，應於上訴期間屆滿後20日
內向本院補提理由書（均須按他造當事人之人數附繕本）「切勿
逕送上級法院」。
中    華    民    國    98    年    10    月    15    日
                                      書記官   林香如
附件
臺灣高雄地方法院檢察署檢察官聲請簡易判決處刑書
                                   98年度撤緩偵字第144號
    被      告  乙○○  男  32歲（民國○○年○○月○日生）
                        籍設高雄縣大寮鄉○○街121號
                        現居高雄縣大寮鄉○○街42巷9號1樓
                        國民身分證統一編號：Ｚ000000000號
上列被告因公共危險案件，業經偵查終結，認為宜以簡易判決處
刑，茲將犯罪事實及證據並所犯法條分敘如下：
            犯罪事實
一、乙○○於民國97年 6月14日21時30分許，飲酒後吐氣所含酒
    精成分已達每公升0.74毫克，致不能安全駕駛動力交通工具
    ，仍貿然駕駛車號0427─TE號自小貨車，行經高雄縣大寮鄉
    ○○路 7號前，與李如山（另為不起訴處分）所騎乘之車號
    GG6─292號機車發生撞擊，經警攔檢檢測其酒精濃度而查獲
    。
二、案經高雄縣政府警察局林園分局報告偵辦。
            證據並所犯法條
一、上揭事實，業據被告乙○○坦承不諱，並有經被告簽名之酒
    精濃度測試結果表、刑法第185條之3案件測試觀察紀錄表、
    高雄縣政府警察局舉發違反道路交通管理事件通知單各1 紙
    附卷可稽。參考德國、美國之認定標準，飲酒後酒精濃度呼
    氣已達每公升0.55毫克以上者，肇事率為一般正常人之10倍
    ，認為已達不能安全駕駛之標準，此有法務部88年 5月18日
    法88檢字第001669號函可資參佐。被告既飲酒後酒精濃度呼
    氣為每公升0.74毫克，復駕車肇事，足認已達不能安全駕駛
    動力交通工具，被告犯嫌堪以認定。
二、核被告所為，係犯刑法第185條之3之服用酒類不能安全駕駛
    動力交通工具而駕駛之罪嫌。
三、依刑事訴訟法第451條第1項聲請逕以簡易判決處刑。
    此    致
臺灣高雄地方法院
中    華    民    國    98    年    5     月    30    日
                              檢察官  甲○○


司法院資訊處製作；財團法人民間司法改革基金會備份。
